臺灣板橋地方法院民事判決　　　　　　　 93年度訴字第796號
原　　　告　丙○○
訴訟代理人　甲○○
被　　　告　丁○○
　　　　　　己○○
　　　　　　辛○○○
　　　　　　庚○○
　　　　　　戊○○
　　　　　　乙○○
兼前六人共同
訴訟代理人　壬○○
上列當事人間請求返還不當得利事件，經本院於民國94年1 月11
日言詞辯論終結，判決如下：
    主  文
原告之訴駁回。
訴訟費用由原告負擔。
    事實及理由
一、本件原告起訴主張：其於民國92.1.21自本院執行處投標買
    受被告乙○○所有門牌號碼為臺北縣新莊市○○街121巷14
    號1.2樓房屋及夾層（含附屬建物即停車位2個），惟被告自
    92.1.21起至93.2.9止仍無權占有上開土地及建物，致其無
    法使用而受有損害，則查所有人對於無權占有得請求返還之
    ，對於妨害所有權者，得請求除去之，被告占有系爭土地及
    建物並無任何正當權源，其自得請求受有相當於租金之不當
    得利，而按城市房屋之租金，以不超過土地及建物申報總價
    年息百分之十，土地法第97條第1 項定有明文，則被告自92
    .1.21 起至93.2.9止所受相當於租金之不當得利之利益為50
    5,108 元【計算式：4851,700x10%÷365x（365 ＋15）=505
    ,108 元 】等語，並聲明：被告應連帶給付505,108 元。
二、被告則辯以：系爭房地平日係由被告丁○○、己○○、辛○
    ○○等使用中，其餘被告則早已外出工作另住居他處，系爭
    房地在拍賣期間，伊等本有向銀行協調買受，但後來則為原
    告所買受，在另案原告向伊等請求返還房屋訴訟進行中，伊
    等曾一再向原告表示買回之意，迄至二審訴訟進行中，原告
    又加價，且表示不欲出售，嗣於系爭房地點交當日，被告庚
    ○○即以原告拍定買受之價金加20或30萬元之款項，以現金
    向原告購得系爭房地，故原告再為本件之請求，顯不合理等
    語資為抗辯，並聲明：駁回原告之訴。
三、本件之爭點與本院之判斷：
    本件之爭點為：原告是否得依不當得利之規定，請求相當於
    租金之不當得利？
（一）查本件原告於92.1.21 自本院執行處投標買受被告乙○○
      所有門牌號碼為臺北縣新莊市○○街121 巷14號1. 2樓房
      屋及夾層（含附屬建物即停車位2 個），惟自92.1 .21起
      至93.2.9止上開土地及建物仍未點交予原告，迄於93.2月
      間，本院執行點交當日同時由被告庚○○以5,150,000 元
      向原告買回系爭房地，自原告拍定買受系爭房地至出售予
      被告庚○○之期間，系爭房地均未點交予原告等節，為原
      告陳明在卷（見本院93.9.20 言詞辯論筆錄），被告就此
      亦不爭執。
（二）則按買賣標的物之利益及危險，自交付時起，始由買受人
      承受負擔，民法第三百七十三條前段定有明文，強制執行
      之拍賣，為買賣之一種，而上開房地迄未經執行法院執行
      點交，為兩造所不爭執，已如前述，且查系爭房屋於執行
      程序拍賣公告時，即載明就部分建物拍賣後不點交，此有
      原告所提之拍賣公告一件在卷可按，依上開法條規定，被
      告之使用收益權尚未喪失，則被告繼續占有使用系爭房屋
      ，自難謂為無法律上之原因而受利益（最高法院七十九年
      度台上第一○七七號判決意旨參照），原告主張被告受有
      相當於租金之不當得利部分之請求，顯屬無據，應予駁回
      。
（三）末查，無論現時占有使用系爭房地之被告究為何人，惟被
      告等既非無法律上之原因而受利益，是即無一一認定於上
      述期間占有使用系爭房地之被告確為何人之必要，附此敘
      明。
四、綜上所述，被告既非無權占有系爭房地，則原告依民法第76
    7 、185 條規定請求被告返還自92.1.21 起至93.2.9止所受
    相當於租金之不當得利之利益為505,108 元，即乏所據，應
    予駁回。
五、本件事證已臻明確，兩造其餘攻擊防禦方法及舉證，核與本
    判決結果無影響，無庸一一論列，附此敘明。
六、結論：原告之訴為無理由，依民事訴訟法第78條，判決如主
    文。
中　　華　　民　　國　　94　　年　　1 　　月　　27　　日
                  民事第三庭    法　官　邱靜琪
以上正本係照原本作成
如對本判決上訴，須於判決送達後20日內向本院提出上訴狀
中　　華　　民　　國　　94　　年　　1 　　月　　27　　日
                                書記官　白俊傑
